---
title: "更多模型"
output: html_notebook
---

# 目录
+ 1 前提准备
+ 2 `gapminder` 数据集
    + 2.1 嵌套数据框
    + 2.2 列表-列
    + 2.3 解嵌套
    + 2.4 模型评价
+ 3 列表-列
+ 4 创建列表-列
    + 4.1 `nest()` 函数
    + 4.2 返回列表的向量化函数
    + 4.3 返回多结果的汇总函数
    + 4.4 有命名的列表
+ 5 列表-列转换为常规列
    + 5.1 列表-列转换为向量
    + 5.2 解嵌套
+ 6 用 `broom` 包创建规整数据

# 1 前提准备
```{r}
library(modelr)
library(tidyverse)
```

# 2 `gapminder` 数据集
```{r}
library(gapminder)
```
```{r}
gapminder
```
```
#> # A tibble: 1,704 × 6
#>       country continent  year lifeExp      pop gdpPercap
#>        <fctr>    <fctr> <int>   <dbl>    <int>     <dbl>
#> 1 Afghanistan      Asia  1952    28.8  8425333       779
#> 2 Afghanistan      Asia  1957    30.3  9240934       821
#> 3 Afghanistan      Asia  1962    32.0 10267083       853
#> 4 Afghanistan      Asia  1967    34.0 11537966       836
#> 5 Afghanistan      Asia  1972    36.1 13079460       740
#> 6 Afghanistan      Asia  1977    38.4 14880372       786
#> # ... with 1,698 more rows
```

使用三个变量，来回答以下问题：不同国家（`country`）的期望寿命（`lifeExp`）是如何随着时间（`year`）变化的？

首先绘制不同国家期望寿命随时间变化的折线图：
```{r}
gapminder %>% 
  ggplot(aes(year, lifeExp, group = country)) +
    geom_line(alpha = 1/3)
```

总的来说，一国的期望寿命随着时间稳步提高，但是也有一些国家并未遵循这一规律。建立线性回归模型，剔除时间因素：
```{r}
nz <- filter(gapminder, country == "New Zealand")
nz %>% 
  ggplot(aes(year, lifeExp)) + 
  geom_line() + 
  ggtitle("Full data = ")

```
```{r}
nz_mod <- lm(lifeExp ~ year, data = nz)
nz %>% 
  add_predictions(nz_mod) %>%
  ggplot(aes(year, pred)) + 
  geom_line() + 
  ggtitle("Linear trend + ")
```
```{r}
nz %>% 
  add_residuals(nz_mod) %>% 
  ggplot(aes(year, resid)) + 
  geom_hline(yintercept = 0, colour = "white", size = 3) + 
  geom_line() + 
  ggtitle("Remaining pattern")
```

如何对所有国家进行同样的操作呢？

## 2.1 嵌套数据框
不同于使用 `purrr` 中的 `map` 函数族来对列进行循环操作，这里要针对不同国家进行循环操作，即对行进行循环操作。为了达到这一目的，需要借助**嵌套数据框（nested data frame）**，使用 `nest()` 函数：
```{r}
by_country <- gapminder %>% 
  group_by(country, continent) %>% 
  nest()

by_country
```
```
#> # A tibble: 142 × 3
#>       country continent              data
#>        <fctr>    <fctr>            <list>
#> 1 Afghanistan      Asia <tibble [12 × 4]>
#> 2     Albania    Europe <tibble [12 × 4]>
#> 3     Algeria    Africa <tibble [12 × 4]>
#> 4      Angola    Africa <tibble [12 × 4]>
#> 5   Argentina  Americas <tibble [12 × 4]>
#> 6   Australia   Oceania <tibble [12 × 4]>
#> # ... with 136 more rows
```

嵌套数据框中每一行都代表一个分组， `data` 一列由数据框构成，包含了该分组的所有数据：
```{r}
by_country$data[[1]]
```
```
#> # A tibble: 12 × 4
#>    year lifeExp      pop gdpPercap
#>   <int>   <dbl>    <int>     <dbl>
#> 1  1952    28.8  8425333       779
#> 2  1957    30.3  9240934       821
#> 3  1962    32.0 10267083       853
#> 4  1967    34.0 11537966       836
#> 5  1972    36.1 13079460       740
#> 6  1977    38.4 14880372       786
#> # ... with 6 more rows
```

注意分组后的数据框和嵌套数据框的区别：分组后的数据框，每一行仍然代表一个观测；嵌套数据框，每一行代表一个分组。

## 2.2 列表-列
编写一个建立模型的函数：
```{r}
country_model <- function(df) {
  lm(lifeExp ~ year, data = df)
}
```

由于 `data` 列相当于一个列表，可以通过 `purrr::map()` 函数来对每个元素循环使用 `country_model()` 函数：
```{r}
models <- map(by_country$data, country_model)
```

可以将 `models` 存储为 `by_country` 的一个列表-列：
```{r}
by_country <- by_country %>% 
  mutate(model = map(data, country_model))

by_country
```
```
#> # A tibble: 142 × 4
#>       country continent              data    model
#>        <fctr>    <fctr>            <list>   <list>
#> 1 Afghanistan      Asia <tibble [12 × 4]> <S3: lm>
#> 2     Albania    Europe <tibble [12 × 4]> <S3: lm>
#> 3     Algeria    Africa <tibble [12 × 4]> <S3: lm>
#> 4      Angola    Africa <tibble [12 × 4]> <S3: lm>
#> 5   Argentina  Americas <tibble [12 × 4]> <S3: lm>
#> 6   Australia   Oceania <tibble [12 × 4]> <S3: lm>
#> # ... with 136 more rows
```

这样做的好处在于，所有的数据和模型储存在一起，可以同时对它们进行操作：
```{r}
by_country %>% 
  filter(continent == "Europe")
```
```
#> # A tibble: 30 × 4
#>                  country continent              data    model
#>                   <fctr>    <fctr>            <list>   <list>
#> 1                Albania    Europe <tibble [12 × 4]> <S3: lm>
#> 2                Austria    Europe <tibble [12 × 4]> <S3: lm>
#> 3                Belgium    Europe <tibble [12 × 4]> <S3: lm>
#> 4 Bosnia and Herzegovina    Europe <tibble [12 × 4]> <S3: lm>
#> 5               Bulgaria    Europe <tibble [12 × 4]> <S3: lm>
#> 6                Croatia    Europe <tibble [12 × 4]> <S3: lm>
#> # ... with 24 more rows
```

```{r}
by_country %>% 
  arrange(continent, country)
```
```
#> # A tibble: 142 × 4
#>        country continent              data    model
#>         <fctr>    <fctr>            <list>   <list>
#> 1      Algeria    Africa <tibble [12 × 4]> <S3: lm>
#> 2       Angola    Africa <tibble [12 × 4]> <S3: lm>
#> 3        Benin    Africa <tibble [12 × 4]> <S3: lm>
#> 4     Botswana    Africa <tibble [12 × 4]> <S3: lm>
#> 5 Burkina Faso    Africa <tibble [12 × 4]> <S3: lm>
#> 6      Burundi    Africa <tibble [12 × 4]> <S3: lm>
#> # ... with 136 more rows
```

## 2.3 解嵌套
对每个分组内的模型和数据计算残差：
```{r}
by_country <- by_country %>% 
  mutate(
    resids = map2(data, model, add_residuals)
  )

by_country
```
```
#> # A tibble: 142 × 5
#>       country continent              data    model            resids
#>        <fctr>    <fctr>            <list>   <list>            <list>
#> 1 Afghanistan      Asia <tibble [12 × 4]> <S3: lm> <tibble [12 × 5]>
#> 2     Albania    Europe <tibble [12 × 4]> <S3: lm> <tibble [12 × 5]>
#> 3     Algeria    Africa <tibble [12 × 4]> <S3: lm> <tibble [12 × 5]>
#> 4      Angola    Africa <tibble [12 × 4]> <S3: lm> <tibble [12 × 5]>
#> 5   Argentina  Americas <tibble [12 × 4]> <S3: lm> <tibble [12 × 5]>
#> 6   Australia   Oceania <tibble [12 × 4]> <S3: lm> <tibble [12 × 5]>
#> # ... with 136 more rows
```

使用 `unnest()` 函数将嵌套数据框解嵌套为常规数据框：
```{r}
resids <- unnest(by_country, resids)

resids
```
```
#> # A tibble: 1,704 × 7
#>       country continent  year lifeExp      pop gdpPercap   resid
#>        <fctr>    <fctr> <int>   <dbl>    <int>     <dbl>   <dbl>
#> 1 Afghanistan      Asia  1952    28.8  8425333       779 -1.1063
#> 2 Afghanistan      Asia  1957    30.3  9240934       821 -0.9519
#> 3 Afghanistan      Asia  1962    32.0 10267083       853 -0.6636
#> 4 Afghanistan      Asia  1967    34.0 11537966       836 -0.0172
#> 5 Afghanistan      Asia  1972    36.1 13079460       740  0.6741
#> 6 Afghanistan      Asia  1977    38.4 14880372       786  1.6475
#> # ... with 1,698 more rows
```

绘制残差图：
```{r}
resids %>% 
  ggplot(aes(year, resid)) +
    geom_line(aes(group = country), alpha = 1 / 3) + 
    geom_smooth(se = FALSE)
```

按大陆进行分组，分别绘制残差图：
```{r}
resids %>% 
  ggplot(aes(year, resid, group = country)) +
    geom_line(alpha = 1 / 3) + 
    facet_wrap(~continent)
```

## 2.4 模型评价
`broom::glance()` 函数可以给出一些模型评价指标：
```{r}
broom::glance(nz_mod)
```

使用 `mutate()` 和 `unnest()` 为每个模型添加评价指标：
```{r}
by_country %>% 
  mutate(glance = map(model, broom::glance)) %>% 
  unnest(glance)
```
```
#> # A tibble: 142 × 16
#>        country continent              data    model            resids r.squared
#>         <fctr>    <fctr>            <list>   <list>            <list>     <dbl>
#> 1  Afghanistan      Asia <tibble [12 × 4]> <S3: lm> <tibble [12 × 5]> 0.9477123
#> 2      Albania    Europe <tibble [12 × 4]> <S3: lm> <tibble [12 × 5]> 0.9105778
#> 3      Algeria    Africa <tibble [12 × 4]> <S3: lm> <tibble [12 × 5]> 0.9851172
#> 4       Angola    Africa <tibble [12 × 4]> <S3: lm> <tibble [12 × 5]> 0.8878146
#> 5    Argentina  Americas <tibble [12 × 4]> <S3: lm> <tibble [12 × 5]> 0.9955681
#> 6    Australia   Oceania <tibble [12 × 4]> <S3: lm> <tibble [12 × 5]> 0.9796477
#> 7      Austria    Europe <tibble [12 × 4]> <S3: lm> <tibble [12 × 5]> 0.9921340
#> 8      Bahrain      Asia <tibble [12 × 4]> <S3: lm> <tibble [12 × 5]> 0.9667398
#> 9   Bangladesh      Asia <tibble [12 × 4]> <S3: lm> <tibble [12 × 5]> 0.9893609
#> 10     Belgium    Europe <tibble [12 × 4]> <S3: lm> <tibble [12 × 5]> 0.9945406
#> # ... with 132 more rows, and 10 more variables: adj.r.squared <dbl>,
#> #   sigma <dbl>, statistic <dbl>, p.value <dbl>, df <int>, logLik <dbl>,
#> #   AIC <dbl>, BIC <dbl>, deviance <dbl>, df.residual <int>
```

使用 `.drop = TRUE` 参数，丢弃所有的列表-列：
```{r}
glance <- by_country %>% 
  mutate(glance = map(model, broom::glance)) %>% 
  unnest(glance, .drop = TRUE)

glance
```
```
#> # A tibble: 142 × 13
#>       country continent r.squared adj.r.squared sigma statistic  p.value
#>        <fctr>    <fctr>     <dbl>         <dbl> <dbl>     <dbl>    <dbl>
#> 1 Afghanistan      Asia     0.948         0.942 1.223     181.2 9.84e-08
#> 2     Albania    Europe     0.911         0.902 1.983     101.8 1.46e-06
#> 3     Algeria    Africa     0.985         0.984 1.323     661.9 1.81e-10
#> 4      Angola    Africa     0.888         0.877 1.407      79.1 4.59e-06
#> 5   Argentina  Americas     0.996         0.995 0.292    2246.4 4.22e-13
#> 6   Australia   Oceania     0.980         0.978 0.621     481.3 8.67e-10
#> # ... with 136 more rows, and 6 more variables: df <int>, logLik <dbl>,
#> #   AIC <dbl>, BIC <dbl>, deviance <dbl>, df.residual <int>
```

找出拟合效果较差的模型，可以发现 $R^2$ 较低的模型都集中在非洲：
```{r}
glance %>% 
  arrange(r.squared)
```
```
#> # A tibble: 142 × 13
#>     country continent r.squared adj.r.squared sigma statistic p.value
#>      <fctr>    <fctr>     <dbl>         <dbl> <dbl>     <dbl>   <dbl>
#> 1    Rwanda    Africa    0.0172      -0.08112  6.56     0.175   0.685
#> 2  Botswana    Africa    0.0340      -0.06257  6.11     0.352   0.566
#> 3  Zimbabwe    Africa    0.0562      -0.03814  7.21     0.596   0.458
#> 4    Zambia    Africa    0.0598      -0.03418  4.53     0.636   0.444
#> 5 Swaziland    Africa    0.0682      -0.02497  6.64     0.732   0.412
#> 6   Lesotho    Africa    0.0849      -0.00666  5.93     0.927   0.358
#> # ... with 136 more rows, and 6 more variables: df <int>, logLik <dbl>,
#> #   AIC <dbl>, BIC <dbl>, deviance <dbl>, df.residual <int>
```

由于 `continent` 为离散变量，可以使用 `geom_jitter()` 来绘制 $R^2$ 的扰动点图：
```{r}
glance %>% 
  ggplot(aes(continent, r.squared)) + 
    geom_jitter(width = 0.5)
```

绘制 $R^2$ 较差的国家的期望寿命折线图：
```{r}
bad_fit <- filter(glance, r.squared < 0.25)

gapminder %>% 
  semi_join(bad_fit, by = "country") %>% 
  ggplot(aes(year, lifeExp, colour = country)) +
    geom_line()
```

可以发现两个主要的影响因素：HIV/AIDS 传染病和卢旺达大屠杀。

# 3 列表-列
列表-列隐含在数据框的定义中：数据框本质上是一个包含了一系列有命名的等长向量的列表。列表同时也是向量，所以将列表当做数据框的一列也是合理的。然而，原生 R 处理列表-列并不方便， `data.frame()` 会将列表转换为列的列表，即数据框：
```{r}
data.frame(x = list(1:3, 3:5))
```
```
#>   x.1.3 x.3.5
#> 1     1     3
#> 2     2     4
#> 3     3     5
```

使用 `I()` 可以防止 `data.frame()` 进行这样的转换，但是显示的效果很不直观：
```{r}
data.frame(
  x = I(list(1:3, 3:5)), 
  y = c("1, 2", "3, 4, 5")
)
```
```
#>         x       y
#> 1 1, 2, 3    1, 2
#> 2 3, 4, 5 3, 4, 5
```

`tibble()` 不会改变输入的格式，所以保留了列表-列的数据格式，并且会加以显示 `<list>` ：
```{r}
tibble(
  x = list(1:3, 3:5), 
  y = c("1, 2", "3, 4, 5")
)
```
```
#> # A tibble: 2 × 2
#>           x       y
#>      <list>   <chr>
#> 1 <int [3]>    1, 2
#> 2 <int [3]> 3, 4, 5
```

`tribble()` 还会自动识别并将输入转换为列表-列：
```{r}
tribble(
   ~x, ~y,
  1:3, "1, 2",
  3:5, "3, 4, 5"
)
```
```
#> # A tibble: 2 × 2
#>           x       y
#>      <list>   <chr>
#> 1 <int [3]>    1, 2
#> 2 <int [3]> 3, 4, 5
```

列表-列作为过渡用的数据结构非常有用。通常来说，列表-列的工作流程中有三个重要部分：  

+ 使用 `nest()` 、 `summarise()` + `list()` 、 `mutate()` + `map` 函数族的方式创建列表-列。

+ 对已有的列表-列使用 `map()` 、 `map2()` 、 `pmap()` 函数，生成新的列表-列。

+ 将列表-列转换为常规列

# 4 创建列表-列
通常不会使用 `tibble()` 创建列表-列，而是使用以下四种方式从常规列中创建列表-列：  

+ 1 使用 `tidyr::nest()` 将分组数据框转换为嵌套数据框

+ 2 使用 `mutate()` 和返回列表的向量化函数

+ 3 使用 `summarise()` 和返回多结果的汇总函数

+ 4 使用 `tibble::enframe()` 从有命名的列表中创建列表-列。

## 4.1 `nest()` 函数
`nest()` 可以创建嵌套数据框，即包含列表-列的数据框。在嵌套数据框中，每一行都是一个元观测（meta-observation）：其他常规列定义观测，例如上文中的 `country` 和 `continent` ，列表-列包含该元观测的信息。

有两种使用 `nest()` 的方法：  

+ 对分组数据框使用 `nest()` ，分组列不变，将其他列组合成列表-列：
```{r}
gapminder %>% 
  group_by(country, continent) %>% 
  nest()
```
```
#> # A tibble: 142 × 3
#>       country continent              data
#>        <fctr>    <fctr>            <list>
#> 1 Afghanistan      Asia <tibble [12 × 4]>
#> 2     Albania    Europe <tibble [12 × 4]>
#> 3     Algeria    Africa <tibble [12 × 4]>
#> 4      Angola    Africa <tibble [12 × 4]>
#> 5   Argentina  Americas <tibble [12 × 4]>
#> 6   Australia   Oceania <tibble [12 × 4]>
#> # ... with 136 more rows
```

+ 对未分组数据框使用 `nest()` ，选择需要嵌套进列表-列的列：
```{r}
gapminder %>% 
  nest(year:gdpPercap)
```
```
#> # A tibble: 142 × 3
#>       country continent              data
#>        <fctr>    <fctr>            <list>
#> 1 Afghanistan      Asia <tibble [12 × 4]>
#> 2     Albania    Europe <tibble [12 × 4]>
#> 3     Algeria    Africa <tibble [12 × 4]>
#> 4      Angola    Africa <tibble [12 × 4]>
#> 5   Argentina  Americas <tibble [12 × 4]>
#> 6   Australia   Oceania <tibble [12 × 4]>
#> # ... with 136 more rows
```

## 4.2 返回列表的向量化函数
一些函数接收原子向量，返回列表。例如 `stringr` 模块中的 `stringr::str_split()` ，接收字符向量，返回字符向量的列表：
```{r}
df <- tribble(
  ~x1,
  "a,b,c", 
  "d,e,f,g"
) 

df %>% 
  mutate(x2 = stringr::str_split(x1, ","))
```
```
#> # A tibble: 2 × 2
#>        x1        x2
#>     <chr>    <list>
#> 1   a,b,c <chr [3]>
#> 2 d,e,f,g <chr [4]>
```

使用 `unnest()` 可以解嵌套：
```{r}
df %>% 
  mutate(x2 = stringr::str_split(x1, ",")) %>% 
  unnest()
```
```
#> # A tibble: 7 × 2
#>        x1    x2
#>     <chr> <chr>
#> 1   a,b,c     a
#> 2   a,b,c     b
#> 3   a,b,c     c
#> 4 d,e,f,g     d
#> 5 d,e,f,g     e
#> 6 d,e,f,g     f
#> # ... with 1 more rows
```

使用 `tidyr::separate_rows()` 也可以达到同样的目的：
```{r}
df %>% 
  mutate(x2 = stringr::str_split(x1, ",")) %>% 
  tidyr::separate_rows(x2)
```

另一个例子是使用 `map()` 、 `map2()` 、 `pmap()` 类函数：
```{r}
sim <- tribble(
  ~f,      ~params,
  "runif", list(min = -1, max = -1),
  "rnorm", list(sd = 5),
  "rpois", list(lambda = 10)
)

sim %>%
  mutate(sims = invoke_map(f, params, n = 10))
```
```
#> # A tibble: 3 × 3
#>       f     params       sims
#>   <chr>     <list>     <list>
#> 1 runif <list [2]> <dbl [10]>
#> 2 rnorm <list [1]> <dbl [10]>
#> 3 rpois <list [1]> <int [10]>
```

## 4.3 返回多结果的汇总函数
`summarise()` 的缺陷在于只能与返回一个结果的汇总函数合用，如果和 `quantile()` 这种返回任意长度向量的函数合用会报错：
```{r}
mtcars %>% 
  group_by(cyl) %>% 
  summarise(q = quantile(mpg))
```

为应对这种情况，可以将结果封装在列表中：
```{r}
mtcars %>% 
  group_by(cyl) %>% 
  summarise(q = list(quantile(mpg)))
```
```
#> # A tibble: 3 × 2
#>     cyl         q
#>   <dbl>    <list>
#> 1     4 <dbl [5]>
#> 2     6 <dbl [5]>
#> 3     8 <dbl [5]>
```

使用 `unnest()` 可以解嵌套：
```{r}
probs <- c(0.01, 0.25, 0.5, 0.75, 0.99)
mtcars %>% 
  group_by(cyl) %>% 
  summarise(p = list(probs), q = list(quantile(mpg, probs))) %>% 
  unnest()
```
```
#> # A tibble: 15 × 3
#>     cyl     p     q
#>   <dbl> <dbl> <dbl>
#> 1     4  0.01  21.4
#> 2     4  0.25  22.8
#> 3     4  0.50  26.0
#> 4     4  0.75  30.4
#> 5     4  0.99  33.8
#> 6     6  0.01  17.8
#> # ... with 9 more rows
```

## 4.4 有命名的列表
如果想要同时对列表元素的名字和内容进行循环，可以用 `tibble::enframe()` 创建数据框：
```{r}
x <- list(
  a = 1:5,
  b = 3:4, 
  c = 5:6
) 

df <- enframe(x)
df
```
```
#> # A tibble: 3 × 2
#>    name     value
#>   <chr>    <list>
#> 1     a <int [5]>
#> 2     b <int [2]>
#> 3     c <int [2]>
```

使用 `map2()` 同时对元素名 `name` 和内容 `value` 进行循环：
```{r}
df %>% 
  mutate(
    smry = map2_chr(name, value, ~ stringr::str_c(.x, ": ", .y[1]))
  )
```
```
#> # A tibble: 3 × 3
#>    name     value  smry
#>   <chr>    <list> <chr>
#> 1     a <int [5]>  a: 1
#> 2     b <int [2]>  b: 3
#> 3     c <int [2]>  c: 5
```

# 5 列表-列转换为常规列
为了应用数据转换、数据可视化的技术，需要将列表-列转换为常规列。转换的方法取决于每个元观测会产出一个值还是多个值：  

+ 1 如果产出一个值，使用 `mutate()` 和 `map_lgl()` 、 `map_int()` 、 `map_dbl()` 、 `map_chr()` 生成一个原子向量

+ 2 如果产出多个值，使用 `unnest()` ，每个元观测都会重复必要的次数

## 5.1 列表-列转换为向量
如果可以将列表-列转换为原子向量，就可以将其作为一个常规列。例如，返回一个对象的数据类型和长度：
```{r}
df <- tribble(
  ~x,
  letters[1:5],
  1:3,
  runif(5)
)
  
df %>% mutate(
  type = map_chr(x, typeof),
  length = map_int(x, length)
)
```
```
#> # A tibble: 3 × 3
#>           x      type length
#>      <list>     <chr>  <int>
#> 1 <chr [5]> character      5
#> 2 <int [3]>   integer      3
#> 3 <dbl [5]>    double      5
```

也可以利用 `map_*()` 函数族的快捷操作，将嵌套的列表-列转换为常规列，同时用 `.null` 参数填充缺失值：
```{r}
df <- tribble(
  ~x,
  list(a = 1, b = 2),
  list(a = 2, c = 4)
)
df %>% mutate(
  a = map_dbl(x, "a"),
  b = map_dbl(x, "b", .null = NA_real_)
)
```
```
#> # A tibble: 2 × 3
#>            x     a     b
#>       <list> <dbl> <dbl>
#> 1 <list [2]>     1     2
#> 2 <list [2]>     2    NA
```

## 5.2 解嵌套
`unnest()` 的工作原理是列表-列中有多少个元素，就对常规列重复多少次：
```{r}
tibble(x = 1:2, y = list(1:4, 1)) %>% unnest(y)
```
```
#> # A tibble: 5 × 2
#>       x     y
#>   <int> <dbl>
#> 1     1     1
#> 2     1     2
#> 3     1     3
#> 4     1     4
#> 5     2     1
```

因此，不能同时解嵌套两个元素个数不同的列表-列：
```{r}
# Ok, because y and z have the same number of elements in
# every row
df1 <- tribble(
  ~x, ~y,           ~z,
   1, c("a", "b"), 1:2,
   2, "c",           3
)

df1
```
```
#> # A tibble: 2 × 3
#>       x         y         z
#>   <dbl>    <list>    <list>
#> 1     1 <chr [2]> <int [2]>
#> 2     2 <chr [1]> <dbl [1]>
```
```{r}
df1 %>% unnest(y, z)
```
```
#> # A tibble: 3 × 3
#>       x     y     z
#>   <dbl> <chr> <dbl>
#> 1     1     a     1
#> 2     1     b     2
#> 3     2     c     3
```
```{r}
# Doesn't work because y and z have different number of elements
df2 <- tribble(
  ~x, ~y,           ~z,
   1, "a",         1:2,  
   2, c("b", "c"),   3
)
df2
```
```
#> # A tibble: 2 × 3
#>       x         y         z
#>   <dbl>    <list>    <list>
#> 1     1 <chr [1]> <int [2]>
#> 2     2 <chr [2]> <dbl [1]>
```
```{r}
df2 %>% unnest(y, z)
```

# 6 用 `broom` 包创建规整数据
+ `broom::glance(model)` returns a row for each model. Each column gives a model summary: either a measure of model quality, or complexity, or a combination of the two.

+ `::tidy(model)` returns a row for each coefficient in the model. Each column gives information about the estimate or its variability.

+ `broom::augment(model, data)` returns a row for each row in data, adding extra values like residuals, and influence statistics.